Config:
  hfst:
    Gen: ../../../src/generator-dict-gt-norm.hfst
    Morph: ../../../src/analyser-dict-gt-norm.hfst
  xerox:
    Gen: ../../../src/generator-dict-gt-norm.xfst
    Morph: ../../../src/analyser-dict-gt-norm.xfst
    App: lookup


Tests:

  Noun - puáđu: # ok 2LAAVU
    puáđu+N+Sg+Nom:   puáđu
    puáđu+N+Sg+Gen:  [puáđu, puáđo]
    puáđu+N+Sg+Acc:  [puáđu, puáđo]
    puáđu+N+Sg+Ill:   puáđun
    puáđu+N+Sg+Loc:  [puáđust,   puáđoost]
    puáđu+N+Sg+Com:  [puáđoin,  ~puáđooin]
    puáđu+N+Sg+Abe:  [puáđuttáá, puáđottáá] 
    puáđu+N+Ess:      puáđđun
    puáđu+N+Par:      puáđđud
    puáđu+N+Pl+Nom:  [puáđuh,   puáđoh]
    puáđu+N+Pl+Gen:  [puáđui,   puáđoi]
    puáđu+N+Pl+Acc:  [puáđuid,  puáđoid]
    puáđu+N+Pl+Ill:  [puáđoid, ~puáđooid]
    puáđu+N+Pl+Loc:  [puáđuin,  puáđoin]
    puáđu+N+Pl+Com:  [puáđuiguin, puáđuigijn, puáđoiguin, puáđoigijn]    
    puáđu+N+Pl+Abe:  [puáđuittáá, puáđoittáá]

  Noun - muátu: # ok 2LAAVU
    muátu+N+Sg+Nom:   muátu
    muátu+N+Sg+Gen:   muáđu
    muátu+N+Sg+Acc:   muáđu
    muátu+N+Sg+Ill:   muátun
    muátu+N+Sg+Loc:   muáđust
    muátu+N+Sg+Com:  [muáđoin, ~muáđooin]
    muátu+N+Sg+Abe:   muáđuttáá
    muátu+N+Ess:      muáttun
    muátu+N+Par:      muáttud
    muátu+N+Pl+Nom:   muáđuh
    muátu+N+Pl+Gen:   muáđui
    muátu+N+Pl+Acc:   muáđuid
    muátu+N+Pl+Ill:  [muáđoid, ~muáđooid]
    muátu+N+Pl+Loc:   muáđuin
    muátu+N+Pl+Com:  [muáđuiguin, muáđuigijn]
    muátu+N+Pl+Abe:   muáđuittáá

  Noun - láátu: # ok 2LAAVU - but is 2LAAVU the correct paradigm for láátu?
    láátu+N+Sg+Nom:   láátu
    láátu+N+Sg+Gen:   lááđu
    láátu+N+Sg+Acc:   lááđu
    láátu+N+Sg+Ill:   láátun
    láátu+N+Sg+Loc:   lááđust
    láátu+N+Sg+Com:  [lááđoin,  ~lááđooin]
    láátu+N+Sg+Abe:   láđuttáá
    láátu+N+Ess:      lááttun
    láátu+N+Par:      lááttud
    láátu+N+Pl+Nom:   lááđuh
    láátu+N+Pl+Gen:  [lááđui, láđui]
    láátu+N+Pl+Acc:   lááđuid
    láátu+N+Pl+Ill:   lááđoid
    láátu+N+Pl+Loc:   lááđuin
    láátu+N+Pl+Com:  [láđuiguin, láđuigijn]
    láátu+N+Pl+Abe:   láđuittáá

  Noun - pááru: # ok 2LAAVU
    pááru+N+Sg+Nom:  pááru
    pááru+N+Sg+Gen: [pááru, páro]
    pááru+N+Sg+Acc: [pááru, páro]
    pááru+N+Sg+Ill:  páárun
    pááru+N+Sg+Loc: [páárust, páároost]
    pááru+N+Sg+Com: [páároin, pároin  ]
    pááru+N+Sg+Abe: [páruttáá, párottáá]
    pááru+N+Ess:     páárrun
    pááru+N+Par:     páárrud
    pááru+N+Pl+Nom: [pááruh, pároh]
    pááru+N+Pl+Gen: [páároi, pároi]
    pááru+N+Pl+Acc: [pááruid, pároid] # páároid hardcoded # no, it is not :)
    pááru+N+Pl+Ill: [páároid, pároid]
    pááru+N+Pl+Loc: [pááruin, pároin]
    pááru+N+Pl+Com: [páruiguin, páruigijn, pároiguin, pároigijn]
    pááru+N+Pl+Abe: [pároittáá, pároittáá]

  Noun - táálu: # ok 2LAAVU + 2LAJO
    táálu+N+Sg+Nom:  táálu 
    táálu+N+Sg+Gen:  tálo
    táálu+N+Sg+Acc:  tálo
    táálu+N+Sg+Ill:  táálun
    táálu+N+Sg+Loc:  tááloost
    táálu+N+Sg+Com:  táloin
    táálu+N+Sg+Abe:  tálottáá
    táálu+N+Ess:     táállun
    táálu+N+Par:     táállud
    táálu+N+Pl+Nom:  táloh
    táálu+N+Pl+Gen: [tááloi, táloi]
    táálu+N+Pl+Acc:  táloid
    táálu+N+Pl+Ill:  táloid
    táálu+N+Pl+Loc:  táloin
    táálu+N+Pl+Com: [táloiguin, táloigijn]
    táálu+N+Pl+Abe:  táloittáá

  Noun - máátu: # ok 2LAAVU
    máátu+N+Sg+Nom:  máátu
    máátu+N+Sg+Gen:  [mááđu, máđo]
    máátu+N+Sg+Acc:  [mááđu, máđo]
    máátu+N+Sg+Ill:   máátun
    máátu+N+Sg+Loc:  [mááđust,   mááđoost]
    máátu+N+Sg+Com:  [máđoin,    mááđoin,  ~mááđooin]
    máátu+N+Sg+Abe:  [máđuttáá,  máđottáá]
    máátu+N+Ess:      mááttun
    máátu+N+Par:      mááttud
    máátu+N+Pl+Nom:  [mááđuh,    máđoh]
    máátu+N+Pl+Gen:  [mááđui,    máđoi]
    máátu+N+Pl+Acc:  [mááđuid,   máđoid]
    máátu+N+Pl+Ill:  [mááđuid,   máđoid]
    máátu+N+Pl+Loc:  [mááđuin,   máđoin]
    máátu+N+Pl+Com:  [máđuiguin, máđuigijn, máđoiguin, máđoigijn]
    máátu+N+Pl+Abe:  [máđuittáá, máđoittáá]
    
#  Noun - suájá: # á-stems - ok TAALU2 Does not belong to TAALU at all.
#    suájá+N+Sg+Nom: suájá    
#    suájá+N+Sg+Gen: suájá
#    suájá+N+Sg+Acc: suájá
#    suájá+N+Sg+Ill: suáján
#    suájá+N+Sg+Loc: suájáást
#    suájá+N+Sg+Com: suájáin
#    suájá+N+Sg+Abe: suájáttáá
#    suájá+N+Ess: suáiján
#    suájá+N+Par: suáijád
#    suájá+N+Pl+Nom: suájáh
#    suájá+N+Pl+Gen: suájái
#    suájá+N+Pl+Acc: suájáid
#    suájá+N+Pl+Ill: suájáid
#    suájá+N+Pl+Loc: suájáin
#    suájá+N+Pl+Com: [suájáiguin, suájáigijn]
#    suájá+N+Pl+Abe: suájáittáá
